【裁判字號】    99,訴,687
【裁判日期】    990713
【裁判案由】    妨害風化
【裁判全文】
臺灣高雄地方法院刑事判決               99年度訴字第687號
公  訴  人  臺灣高雄地方法院檢察署檢察官
被      告  戊○○
            己○○
上列被告等因妨害風化案件，經檢察官提起公訴（99年度偵字第
3859號），本院判決如下：
    主  文
戊○○共同意圖使女子與他人為猥褻之行為，而容留以營利，累
犯，處有期徒刑柒月。
己○○共同意圖使女子與他人為猥褻之行為，而容留以營利，處
有期徒刑伍月，如易科罰金，以新臺幣壹仟元折算壹日。
    事  實
一、戊○○前於民國94年間因妨害風化案件，經本院以94年度訴
    字第3907號判決判處有期徒刑1 年4 月，提起上訴，經臺灣
    高等法院高雄分院以95年度上訴字第783 號判決判處有期徒
    刑1 年1 月確定，嗣經臺灣高等法院高雄分院以96年度聲減
    字第147 號裁定減為有期徒刑6 月15日，於96年7 月16日縮
    刑期滿執畢出監。
二、己○○自99年1 月9 日起擔任址設於高雄市前金區○○○路
    286 號2 樓「廣溫澤美容名店」之負責人，竟與戊○○共同
    基於使女子與他人為猥褻之行為，而使以營利之犯意聯絡，
    以每月新臺幣（下同）1 萬8,000 元（連同全勤獎金及餐費
    ，合計2 萬1,000 元）之薪資僱用成年女子乙○○、丁○○
    擔任美容師，並提供上址作為營業場所，供上開美容師與客
    人為猥褻行為，待男客至店內消費時，則由戊○○或己○○
    上前招呼，並引領客人至包廂內，以每節50分鐘1, 600 元
    之代價，由美容師與不特定男客在該店內，為相互撫摸身體
    及為男客撫摸按摩生殖器至射精（手淫）之猥褻行為（俗稱
    半套）。嗣於99年1 月21日晚上8 時10分前之某時，適有男
    客丙○○至該店消費，由戊○○為其開門，己○○帶領丙○○至A7包廂，再由戊○○媒介乙○○至該包廂內，與丙○○
    相互撫摸身體，並從事「手淫」猥褻行為，待丙○○射精完
    畢沖洗時，為警當場查獲；同日晚上8 時10分，有男客甲○○至該店消費，由戊○○為其開門，己○○帶領甲○○至A9
    包廂並媒介丁○○至該包廂內，與甲○○相互撫摸身體，並
    從事「手淫」猥褻行為，待甲○○射精完畢，為警當場查獲
    。
三、案經高雄市政府警察局新興分局報告臺灣高雄地方法院檢察
    署檢察官偵查起訴。
    理  由
壹、證據能力部分：
    本判決所引用之證據資料（詳後引證據），其中傳聞證據部
    分，縱無刑事訴訟法第159 條之1 至第159 條之4 或其他規
    定之傳聞證據例外情形，亦因被告2 人及檢察官或同意可作
    為證據使用，或未聲明異議，依刑事訴訟法第159 條之5 第
    1 項、第2 項之規定，本院審酌各該傳聞證據並非違法取得
    ，與待證事項具關聯性，證明力亦非明顯過低等情，認以之
    作為證據係屬適當，具有證據能力。
貳、實體部分：
一、訊據被告己○○固坦承係廣溫澤美容名店之負責人、被告戊○○固坦承於前開警察查獲之時間在廣溫澤美容名店之事實
    ，惟均矢口否認有何意圖使女子與他人為猥褻、性交之行為
    ，而容留、媒介以營利之犯行，被告己○○辯稱：該店僅單
    純提供美容護膚，且明文禁止提供「半套」之性服務云云；
    被告戊○○辯稱：當日其係至廣溫澤美容名店找被告己○○
    詢問衣服批發事宜，因被告己○○拜託其為客人開門，其才
    幫忙，其並非廣溫澤美容名店之員工云云。經查：
（一）被告己○○自99年1 月9 日起擔任址設於高雄市前金區○○○路286 號2 樓「廣溫澤美容名店」之負責人，僱用成
      年女子乙○○、丁○○擔任美容師。99年1 月21日晚上，
      男客丙○○、甲○○至該店消費，由戊○○為渠等開門，
      由己○○分別帶領丙○○、甲○○至A7、A9包廂，與乙○○、丁○○相互撫摸身體，並從事「手淫」猥褻行為，為
      警當場查獲等情，業據證人乙○○、丁○○、丙○○、甲○○於警詢時證述明確（警卷第9 頁至第20頁），復有高
      雄市政府警察局臨檢現場紀錄表、照片在卷可參（警卷第
      22頁、第28頁至第30頁），且為被告2 人所不爭執（見本
      院卷一第27頁不爭執事項），故此部分事實，堪以認定。
（二）證人乙○○於警詢時證稱：其至廣溫澤美容名店應徵時，
      係由被告己○○面試，被告己○○向其表示工作內容為先
      讓客人看過，然後請客人至包廂內之沖洗設備內洗澡，在
      客人洗澡時將自己之衣物脫光，等客人洗澡後幫客人作半
      套之性交易，半套性交易之代價為50分鐘1,600 元，客人
      直接至櫃臺付費等語明確（警卷第10頁）；證人丁○○於
      警詢時證稱：被告己○○係廣溫澤美容名店之負責人及櫃
      臺會計，其應徵時係被告己○○面試，營業性質為油壓及
      半套性交易服務，為警查獲當日係被告己○○通知其至包
      廂為男客服務等語綦詳（警卷第13頁至第14頁），可知被
      告己○○於面試乙○○及丁○○時即告知2 人廣溫澤美容
      名店有從事半套性交易服務。而證人甲○○於偵訊時證稱
      ：其進入廣溫澤美容名店就知道該店會做半套性交易，其
      並無主動要求要從事半套性交易，是小姐主動為其手淫等
      語明確（偵卷第30頁）；證人丙○○於偵訊時證稱：其經
      由網咖認識之友人介紹廣溫澤美容名店有提供性交易服務
      ，其進入店內，係一名小姐帶其進入包廂，之後一名男子
      帶一位小姐進入包廂，並詢問其這位小姐好不好，其有與
      小姐討論要全套或半套性交易之模式，但沒有提到要給小
      費等語綦詳（偵卷第53頁至第54頁）。可知上開男客進入
      廣溫澤美容名店消費時即知悉該店有提供半套性交易服務
      ，且男客並未特別要求要進行半套性交易服務，小姐即自
      動為男客半套性交易服務，廣溫澤美容名店既有提供半套
      性交易服務，而被告己○○為該店之負責人自無法諉為不
      知店內有提供半套性交易之情，故被告己○○所辯顯係卸
      責之詞，不足採信。證人丁○○雖於偵訊及本院審理時改
      稱：係男客甲○○表示要給其小費其缺錢才幫伊從事半套
      性交易，被告己○○未曾要求在店內從事半套性交易等語
      ，然證人甲○○並未要求小姐為其手淫，係小姐主動為其
      手淫乙情，與證人丁○○前開證述不符，且證人丁○○於
      本院審理時證稱：其並未與甲○○約定半套之小費，其自
      己想客人應該會給其小費等語（本院卷二第43頁），衡情
      若廣溫澤美容名店並未提供半套性交易，而係證人丁○○
      為賺取外快，自行與客人發生半套性交易，則自應於交易
      前談妥交易之價格才進行手淫之行為，豈會未曾討論價格
      即為男客為手淫之行為，故證人丁○○上揭改稱之證詞，
      顯係迴護被告己○○之詞，不足採信。而證人乙○○於偵
      訊及本院審理時改稱：其根本沒有與男客從事半套性交易
      ，係男客自己手淫，係警察表示男客已證述明確要其承認
      ，且承認後就沒事離開，其才會表示係被告己○○要其從
      事半套性交易行為等語。惟證人乙○○與丙○○於上開時
      、地曾進行半套性交易乙情，業如前述，又證人乙○○於
      偵訊先證稱：其於警詢時所述均實在等語（偵卷第34頁）
      ，且乙○○為警查獲當時全身赤裸，若其僅單純為丙○○
      按摩，何須脫光衣服，故證人乙○○嗣後翻異其詞，顯係
      迴護被告己○○之詞，不足採信。是被告己○○上開犯行
      ，事證明確，應堪認定。
（三）被告戊○○於上開時間在廣溫澤美容名店之大廳，並為客
      人丙○○、甲○○開門等情，業如前述。證人丙○○於偵
      訊時證稱：其進入店內，係一名小姐帶其進入包廂，之後
      一名男子帶一位小姐進入包廂，並詢問其這位小姐好不好
      等語明確（偵卷第53頁至第54頁），而被告己○○於警詢
      時供稱：警方臨檢時店內僅有其、被告戊○○、乙○○、
      丁○○、丙○○及甲○○共6 人等語（警卷第2 頁），既
      然當日店內除男客外之男子僅被告戊○○，則帶小姐進入
      包廂詢問丙○○意見之人，應係被告戊○○。若被告戊○○未任職於廣溫澤美容名店，則為何在大廳為客人開門及
      介紹小姐進入包廂。被告戊○○雖以前開情詞置辯，惟被
      告戊○○若要與被告己○○詢問衣服批發之事宜大可利用
      電話聯絡，何需大費周章於廣溫澤美容名店營業時至該店
      內詢問被告己○○，且若被告己○○係因店內事務過於忙
      碌，才請被告戊○○幫忙開門，則既然廣溫澤美容名店營
      業時業務繁忙，被告己○○更無時間與被告戊○○討論衣
      服批發事宜，按理被告戊○○應先行離去擇日再詢問被告
      己○○，故被告戊○○應係受雇於被告己○○，始於廣溫
      澤美容名店從事接待客人及媒介小姐事宜，被告戊○○前
      開所辯，顯係卸責之詞，不足採信。是被告戊○○前揭犯
      行，事證明確，應堪認定。
二、核被告2 人所為，均係犯刑法第231 條第1 項之意圖使女子
    與他人為猥褻之行為，而容留、媒介以營利罪。被告2 人所
    為意圖使女子與他人為猥褻行為，而媒介以營利之低度行為
    ，均為意圖使女子與他人為猥褻行為，而容留以營利之高度
    行為所吸收，均不另論罪。被告2 人間有犯意之聯絡，行為
    之分擔，應依共同正犯之規定論處。查被告戊○○犯有事實
    欄所載之前科紀錄，有臺灣高等法院被告前案紀錄表可按，
    其於有期徒刑之執行完畢後5 年內，故意再犯本件有期徒刑
    以上之罪，為累犯，應依刑法第47條第1 項之規定，加重其
    刑。爰審酌被告2 人正值青壯，卻不思以正當方法營生，反
    而媒介、容留女子與他人為猥褻之行為，以敗壞社會善良風
    俗之方式，牟取不法利益，嚴重損害社會善良風氣，又被告
    己○○為該美容坊之負責人，居於主導之地位，且被告2 人
    犯後於事證明確之情形下，猶飾詞圖卸，矢口否認犯行，顯
    見全無悔悟之心，其犯後態度惡劣等一切情狀，分別量處如
    主文所示之刑，並參酌前開犯罪情節，就被告己○○部分諭
    知如主文所示易科罰金之折算標準，以示懲儆。
據上論斷，應依刑事訴訟法第299 條第1 項前段，刑法第28條、
第231 條第1 項、第47條第1 項、第41條第1 項前段，刑法施行
法第1 條之1 ，判決如主文。
本案經檢察官庚○○到庭執行職務。 
中    華    民    國    99    年    7     月    13    日
                  刑事第九庭    審判長法  官  鄭詠仁
                                      法  官  謝枚霏
                                      法  官  王碧瑩
以上正本係照原本作成。
如不服本判決應於收受判決後10日內向本院提出上訴書狀，並應
敘述具體理由。其未敘述上訴理由者，應於上訴期間屆滿後20日
內向本院補提理由書(均須按他造當事人之人數附繕本)「切勿逕
送上級法院」。
中    華    民    國    99    年    7     月    13    日
                                      書記官  吳智媚
附錄所犯法條
中華民國刑法第231 條
意圖使男女與他人為性交或猥褻之行為，而引誘、容留或媒介以
營利者，處5 年以下有期徒刑，得併科10萬元以下罰金。以詐術
犯之者，亦同。
公務員包庇他人犯前項之罪者，依前項之規定加重其刑至二分之
一。

司法院資訊處製作；財團法人民間司法改革基金會備份。
